臺灣屏東地方法院刑事判決　　　　　　 95年度簡上字第187號
上　訴　人　甲○○
即　被　告
上列上訴人因竊佔案件，不服本院95年度簡字第1182號，中華民
國95年8 月22日刑事簡易判決（檢察官聲請簡易判決處刑案號：
台灣屏東地方法院檢察署95年度偵字第1483號）提起上訴，本院
判決如下：
    主  文
原判決撤銷。
甲○○於他人林地內，擅自占用，處有期徒刑陸月，減為有期徒
刑月，如易科罰金，以銀元佰元即新台幣玖佰元折算壹日。
搭建之二層樓鐵皮磚造房屋、磚造鐵皮屋頂平房、鐵皮平房、鐵
棚架、庭院等物（面積共貳佰零平方公尺）及搭建之棚架、圍
牆及種植花草等物（面積共貳拾貳平方公尺），均沒收。
    事 實 及 理 由
一、本件之犯罪事實及理由，均引用如附件第一審判決書（包括
    檢察官聲請簡易判決處刑書）記載之事實及理由。
二、被告上訴意旨略以：請求宣告緩刑云云。惟查，被告迄未拆
    除占用土地上之建物，將占用土地返還等情，有被害人96年
    7 月23日之陳報狀在卷可稽，被告既未返還占用土地，自不
    宜宣告緩刑，其上訴顯無理由。本件原審認本件事證明確，
    予以論罪，並審酌被告之智識程度、前科素行，本件犯罪之
    動機、目的、手段、犯罪所得利益、被害人所受損害、被告
    之犯後態度等一切情狀，判處被告有期徒刑6 月，其論罪科
    刑並無違誤，量刑亦屬妥適。惟查，本件被告之犯罪時間為
    89 年 間，而於被告犯罪後，中華民國96年罪犯減刑條例業
    於96 年6月15日經立法院三讀通過，並經總統公布，於96年
    7 月16日施行，則本件被告犯罪之時點既在96年4 月24日之
    前，且其所犯之罪核與中華民國96年罪犯減刑條例第2 條第
    1 項之規定相符，復無同條例第3 條之除外情事存在，自應
    依該條例第2 條第1 項第3 款規定，減其刑期2 分之1 ，是
    原審判決未及援引上開條例，減輕其刑，即有未洽。從而，
    本件被告上訴雖無理由，然原審判決既有前開瑕疵，自應由
    本院將原判決撤銷改判，減其宣告刑2 分之1 如主文所示，
    並諭知易科罰金之折算標準。
四、依刑事訴訟法第455 條之1 第1 項、第3 項、第369 條第1
    項前段、第364 條、第373 條、第299 條第1 項前段，森林
    法第51條第1 項、第6 項，刑法第2 條第1 項前段，第11條
    、修正前第41條第1 項前段，修正前罰金罰鍰提高標準條例
    第2 條，中華民國96年罪犯減刑條例第2 條第1項 第3 款、
    第7 條，判決如主文。
中　　華　　民　　國　　96　　年　　9 　　月　　17　　日
                     刑事第二庭 審判長  法  官  黃國永
                                        法  官  蘇碧珠
                                        法  官  陳松檀
右正本證明與原本無異。
不得上訴。
中　　華　　民　　國　　96　　年　　9 　　月　　17　　日
                                        書記官  滕一珍
